台灣台北地方法院刑事判決　　　　　　　　　　　　　九十一年度易字第九二一號
　　公　訴　人　台灣台北地方法院檢察署檢察官
　　被　　　告　丁○○
　　　　　　　　甲○○
　　　　　　　　戊○○
右列被告因賭博案件，經檢察官聲請簡易判決處刑（九十一年度偵字第五九三二號）
，經本院適用通常程序判決如左：
    主  文
丁○○共同連續意圖營利，供給賭博場所，累犯，處有期徒刑壹年。扣案之抽頭金新
台幣玖仟零伍拾元，賭具天九牌壹付、骰子伍拾伍顆均沒收。
甲○○、戊○○共同意圖營利，供給賭博場所，各處有期徒刑月，如易科罰金，均
以佰元折算壹日，均緩刑貳年。扣案之抽頭金新台幣玖仟零伍拾元，賭具天九牌壹
付、骰子伍拾伍顆均沒收。
    事  實
一、丁○○於民國八十四、八十五年間因賭博案件，分別經台灣高等法院以及台灣板
    橋地方法院於八十五年二月十六日以及八十五年十一月二十二日，分別以八十五
    年度上易字第一七六號判處有期徒刑八月，以及以八十五年度易字第四六三０號
    判處有期徒刑十月，甫於八十七年四月十一日接續執行完畢，竟基於意圖營利之
    概括犯意，自九十一年三月二十二日起至三月二十四日二十二時許（聲請書誤載
    為二十五日），提供台北市○居街九八巷十六號一樓及地下室之住處作為賭博場
    所，並以其所有之骰子、天九牌充供賭具，邀集附近鄰居及友人於上址賭博財物
    ，並約定自贏家處取得抽頭金（金額比例不等），丁○○並於三月二十四日與甲○○及戊○○共同基於上開犯意之聯絡，而分別以新台幣（下同）二、三千元以
    及五百元之代價，由甲○○負責發牌清場及算錢抽頭之事，戊○○則負責在一樓
    處開門把風之工作，當日共有賭客丙○○、己○○、王家驤、于大興、葉又清、
    黃志立、蘇寶狼、凌山、庚○○、辛○○、壬○○○、乙○○、楊家仲於該處以
    骰子、天九牌賭博，嗣於九十一年三月二十四日二十二時十分許，經警當場查獲
    ，並扣得丁○○所有提供使用之賭具天九牌一付、骰子五十五顆，與所取得之抽
    頭金九千零五十元，以及自在場賭客十三人處扣得賭資共十五萬九千二百元。
二、案經台北市警察局大安分局報告台灣台北地方法院檢察署檢察官聲請簡易判決處
    刑。
    理  由
一、訊之被告丁○○對於前揭時間提供自己住處作為賭博場，並提供骰子、天九牌邀
    集附近鄰居及友人賭博，並賺取抽頭金之事實坦承不諱，而被告甲○○、戊○○
    則否認有前揭行為，被告甲○○辯稱：當日去現場係要賭博，並未幫被告丁○○
    為發牌清場算錢抽頭之事，警訊時員警說照其意說可以早點回去，所以才說有等
    語，被告戊○○則辯稱：被告丁○○係其乾爹，當天是去探望，並非負責開門，
    因有人按鈴而丁○○去廁所不在客廳所以才幫忙開門，警訊時是說要給小孩五百
    元當零用錢，並非說取得工資，警訊筆錄卻如此記載等語。經查：被告丁○○意
    圖營利而於前揭時間地點供給賭博場所之事實，業經被告丁○○於警訊時、偵查
    中以及本院審理時供述明確，經核與當日之賭客丙○○等十三人於警訊時陳述之
    情節相符（偵卷第九頁至第四十二頁參見），此外，並有被告丁○○所有提供使
    用有之賭具天九牌一付、骰子五十五顆，與所取得之抽頭金九千零五十元，以及
    自在場賭客十三人處扣得賭資共十五萬九千二百元扣案可據，是被告丁○○前揭
    行為，應堪認定；另被告甲○○於三月二十四日於該處負責發牌清場算錢抽頭之
    行為，業經被告丁○○於警訊時（偵卷第五頁）以及本院調查時（九十一年九月
    十日訊問筆錄參見）陳述明確，核與賭客丙○○、己○○、王家驤、葉又清、黃
    志立、蘇寶狼、凌山、庚○○、辛○○、壬○○○於警訊時陳述之情形相符，其
    次，被告甲○○智慮無異理知輕重緩急，應無因承辦員警向其表示按照其意思製
    作筆錄可以早點回去等語，即會同意按照該意思製作筆錄，況於查獲當日，被告
    甲○○於警訊後並經警移送台灣台北地方法院檢察署，且係於當日十三時五十分
    解到檢察署（報到單參見，第二次警訊筆錄時間則為九時十五分），並未有早點
    回去之情，且縱如被告甲○○所辯員警利誘而為供述等語，則其於當日下午四時
    三十分於偵查庭訊問時，理當會陳明遭利誘之事（尤其在被告甲○○實際上並未
    早點回去之情形下），然其卻僅陳述請求原諒等語卻未陳明上情，顯與常理相違
    ，是被告甲○○所辯前詞應不足採，被告甲○○於當日確有負責發牌清場算錢抽
    頭之行為，亦堪認定；又被告戊○○於該處負責一樓處開門把風之工作，業據被
    告戊○○於警訊時供述明確，核予被告丁○○於警訊時供述之情形相符，被告戊○○於本院調查時雖辯稱：當天係因被告丁○○去廁所才幫忙開門以及警訊時說
    五百元是小孩當零用錢等語，而被告丁○○亦翻異前供呼應戊○○所辯之詞，然
    而：證人即製作筆錄之員警顏金龍到庭證稱：警訊時並未以不法方法取供，筆錄
    均有依照被告戊○○陳述記載，訊問完成後並有將筆錄交與閱覽無疑後簽名蓋印
    ，當日被告戊○○並未言及零用錢或車資之事，是說一天約五百元等語（本院九
    十一年十月八日審理筆錄參見），並無被告所辯前詞之情形，況且，被告戊○○
    當日先後共替賭客丙○○、己○○、蘇寶狼、庚○○、辛○○、壬○○○、乙○○等人開門之事實，業經七人於警訊時陳述明確，此與被告戊○○所辯臨時替被
    告丁○○開門之情形顯然不符，尤其，證人即賭客壬○○○證稱：開門的人（按
    即被告戊○○），不認識他，有問我是誰，用台語問我是否去玩，我說是等語（
    前揭筆錄參見），足見被告戊○○並非僅係單純開門而已，並有為積極確認賭客
    之行為，足堪認定，所辯之詞委不足採；綜上，本件事證已臻明確，被告三人犯
    行堪予認定。
二、核被告三人所為，係犯刑法第二百六十八條之意圖營利供給賭博場所罪。被告三
    人間就九十一年三月二十四日之部分，有犯意之聯絡及行為之分擔，為共同正犯
    （至九十一年三月二十二日及二十三日之部分，尚無證據可認被告甲○○、戊○○二人亦有於該處為上開行為，無從遽以認定，附此敘明）。被告丁○○先後多
    次行為，時間緊接，所犯之罪名及基本犯罪構成要件均相同，顯係基於概括犯意
    反覆為之，為連續犯，應依刑法第五十六條之規定，以一罪論，並加重其刑。查
    被告丁○○於八十四、八十五年間因賭博案件，分別經台灣高等法院以及台灣板
    橋地方法院於八十五年二月十六日以及八十五年十一月二十二日，分別以八十五
    年度上易字第一七六號判處有期徒刑八月，以及以八十五年度易字第四六三０號
    判處有期徒刑十月，甫於八十七年四月十一日接續執行完畢等情，有台灣高等法
    院被告全國前案紀錄表以及台灣台北地方法院檢察署刑案資料查註紀錄表各乙紙
    附卷可稽，被告前受有期徒刑之執行完畢後，五年以內再犯本件有期徒刑以上之
    罪，為累犯，應依刑法第四十七條之規定，加重其刑，並遞加重之。爰分別審酌
    被告三人犯罪之動機目的、所獲得金錢之數量、犯罪時手段、犯罪所生之危害、
    圖求以抽頭牟利助長社會賭博歪風、被告丁○○坦承犯行之態度，被告甲○○、
    戊○○二人犯後否認犯行之態度，以及被告前涉賭博案件已經判決十月等一切情
    狀，分別量處如主文所示之刑，並就被告甲○○、戊○○二人之部分諭知易科罰
    金之折算標準。末查：被告甲○○、戊○○二人前未曾受有期徒刑以上刑之宣告
    等情，此有台灣高等法院被告全國前案紀錄表以及台灣台北地方法院檢察署刑案
    資料查註紀錄表各一份附卷可稽，其因一時失慮，偶罹刑典，諒經此偵審科刑宣
    告之教訓，當已足資促使其有所警惕而無再犯之虞，本院因認前所宣告之刑，以
    暫不執行為適當，爰依均刑法第七十四條第一款之規定，併予宣告緩刑，以啟自
    新。扣案之賭具天九牌一付、骰子五十五顆為被告丁○○所有供犯罪所用之物，
    抽頭金九千零五十元，係犯罪所得之物，業據被告丁○○陳明在卷，爰依刑法第
    三十八條第一項第二款、第三款規定，宣告沒收。至扣得之賭資共十五萬九千二
    百元，係在場賭博之賭客所有，不予宣告沒收，併此說明。
三、據上論斷，應依刑事訴訟法第四百五十二條、第二百九十九條第一項前段，刑法
    第二十八條、第五十六條、第二百六十八條前段、第四十七條、第四十一條第一
    項、第七十四條第一款、第三十八條第一項第二款、第三款，罰金罰鍰提高標準
    條例第一條前段、第二條，判決如主文。
本案經檢察官邱舜韶到庭執行職務。
中      華      民      國    九十一    年      十      月    二十二    日
                                    台灣台北地方法院刑事第一庭
                                            法  官  蘇嘉豐
右正本證明與原本無異。
如不服本判決，應於判決送達後十日內向本院提出上訴狀（應抄附繕本）。
                                            書記官  蘇靜紅
中      華      民      國    九十一    年      十      月    二十二    日
附錄本案論罪科刑所適用法條全文：
刑法第二百六十八條
意圖營利，供給賭博場所或聚眾賭博者，處三年以下有期徒刑，得併科三千元以下罰
金。
